臺灣板橋地方法院刑事附帶民事訴訟判決　94年度附民字第10號
　　原　　　告　乙○○
　　被　　　告　甲○○
上列被告因妨害自由案件（94年度簡上字第20號），經原告提起
附帶民事訴訟請求損害賠償，本院判決如左：
    主  文
被告應給付原告新臺幣肆萬元。
本判決第一項於原告以新臺幣貳萬元供擔保後，得假執行。
原告其餘之訴及假執行之聲請均駁回。
    事  實
一、原告方面：
    (一)訴之聲明：被告應給付原告新臺幣（下同）100 萬元，及
      願供擔保請准宣告假執行。
    (二)陳述：被告因本件妨害自由案件業經鈞院93年度簡字第56
      31號判決判處被告拘役30日並得易科罰金在案。查原告現
      年25歲，係龍華科技大學電子工程系畢業，現於隸屬中嘉
      網路旗下之麗冠有線電視公司任職，前途一片光明，毫無
      理由長期間，連續遭被告以加害生命、身體之事恐嚇致原
      告心生恐懼；且女人之名譽為女人之第二生命，關係影響
      到終身幸福，原告不甘無故遭受被告此連續性之恐嚇，爰
      依民法第184 條、第195 條規定，請求被告賠償精神上之
      損害100 萬元等語。
    (三)證據：引用刑事案件之證據資料。
二、被告方面：
    (一)聲明：駁回原告之訴。
    (二)陳述：被告固有鈞院93年度簡字第5631號判決所載恐嚇原
      告之犯罪事實，惟被告當時只是一時氣憤，才嚇嚇原告而
      已，後來被告也有寫一封道歉信給原告等語。
    (三)證據：引用刑事案件之證據資料。
    理  由
一、本件原告起訴主張：被告甲○○因與伊發生糾紛心生不滿，
    於民國93年7 月9 日22時34分、同年月10日14時13分、同日
    18時43分、同日21時59分，以門號0000000000號之手機，連
    續傳送4 則簡訊至伊之手機中，內容提及「要玩陪妳玩，反
    正我也不想活，我就是要玩死妳」、「妳再不接我電話，妳
    會死得很慘」、「給我小心點」、「妳最好躲起來別讓我找
    到，是妳自找的」等語，並於同年7 月10日21時51分許，發
    人」、「只要妳讓我看一次我就打一次」等加害伊之生命、
    身體之言語，使伊生畏懼，足生危害於安全等情，業經本院
    以93年度簡字第5631號、94年度簡上字第20號刑事判決認定
    明確，判處被告有罪，並駁回檢察官之上訴，依刑事訴訟法
    第500 條前段規定，應認原告之主張為真實。
二、按因犯罪而受損害之人，於刑事訴訟程序中得提起附帶民事
    訴訟，對於被告請求回復其損害，刑事訴訟法第487 條第1
    項明文規定。次按因故意或過失，不法侵害他人之權利者，
    負損害賠償責任；不法侵害他人之身體、健康、名譽、自由
    、信用、隱私、貞操，或不法侵害其他人格法益而情節重大
    者，被害人雖非財產上之損害，亦得請求賠償相當之金額，
    民法第184 條第1 項前段、第195 條第1 項前段亦分別定有
    明文。本件被告以前開方式恐嚇原告，造成原告受有精神上
    之恐懼，已如前述，原告自得依侵權行為之法律關係，向被
    告請求非財產上之損害賠償。
三、經查原告因遭被告恐嚇，精神上自受有相當之痛苦，故原告
    請求賠償慰撫金，固非無據。惟關於請求之金額，本院審酌
    原告於本件侵權行為發生時為24歲，自龍華科技大學三專部
    電子工程科畢業後工作約3 年，現任職於中嘉網路科技有限
    公司擔任客服專員，月薪30300 元，與被告原為龍華科技大
    學同學之關係，因遭被告恐嚇，致生心理恐懼，受有精神上
    之損害；而被告於恐嚇原告時為27歲，係龍華科技大學三專
    部電子工程科畢業，現於人和祥物流公司擔任送貨員，每月
    收入在28000 元至33000 元之間等情事，業經兩造陳明在卷
    ，是依兩造間之關係及各自之身分、學歷、社會地位、經濟
    狀況、智識經驗、本件侵權行為發生之緣由及原告所受精神
    上痛苦程度等一切情狀，本院認原告所得請求之非財產上損
    害賠償應以4 萬元為正當，原告逾此部分之請求，則屬過高
    而不應准許。從而，本件原告依據侵權行為之法律關係，請
    求被告賠償4 萬元部分為有理由，應予准許，逾此部分之請
    求則為無理由，應予駁回。
四、原告陳明願供擔保請准宣告假執行，就其勝訴部分，核無不
    合，應酌定相當擔保金額予以准許。至於原告敗訴部分，其
    假執行之聲請亦失所附麗，應併予駁回。
五、據上論結，本件原告之訴為一部有理由、一部無理由，依刑
    事訴訟法第502 條第1 項、第2 項、第491 條第10款，民事
    訴訟法第390條第2項，判決如主文。
中　　華　　民　　國　　93　　年　　3 　　月　　17　　日
                  刑事第五庭審判長法　官  陳坤地
                                  法  官  潘長生
                                  法  官  許映鈞
以上正本證明與原本無異。
如不服本判決，非對刑事判決上訴時，不得上訴，並應於送達後
十日內向本院提出上訴狀（須附繕本）。
                                  書記官　呂苗澂
中　　華　　民　　國　　93　　年　　3 　　月　　17　　日
